【裁判字號】    98,訴,832
【裁判日期】    980826
【裁判案由】    毒品危害防制條例
【裁判全文】
臺灣基隆地方法院刑事判決               98年度訴字第832號
公  訴  人  臺灣基隆地方法院檢察署檢察官
被      告  甲○○
                    （現另案於臺灣基隆監獄執行中）
上列被告因毒品危害防制條例案件，經檢察官提起公訴（98年度
偵字第3012號、98年度毒偵字第1369號），於本院準備程序進行
中，被告就被訴之事實為有罪之陳述，本院合議庭乃裁定由受命
法官依簡式審判程序獨任進行審理，並判決如下：
    主      文
甲○○施用第二級毒品，累犯，處有期徒刑月，扣案之安非他
命吸食器壹組沒收；又施用第一級毒品，累犯，處有期徒刑柒月
，扣案之第一級毒品海洛因貳包（合計淨重零點伍壹公克）併同
難以完全析離之外包裝袋沒收銷燬之、扣案之止血膠條壹條、注
射針筒柒支均沒收。應執行有期徒刑玖月，扣案之第一級毒品海
洛因貳包（合計淨重零點伍壹公克）併同難以完全析離之外包裝
袋沒收銷燬之、扣案之安非他命吸食器壹組、止血膠條壹條、注
射針筒柒支均沒收。
    犯罪事實
一、甲○○前因施用毒品案件，經裁定送觀察、勒戒後，認無繼
    續施用毒品之傾向，於民國89年5月17 日執行完畢釋放出所
    ，並由臺灣基隆地方法院檢察署檢察官以89年度毒偵字第11
    83號、89年度毒偵緝字第193 號為不起訴處分確定；又因施
    用第一、二級毒品案件，經裁定送觀察、勒戒後，認有繼續
    施用之傾向，再經本院裁定送強制戒治（於90年7月31 日處
    分出監，於90年12月26日執行完畢），並以90年度訴字第12
    號判決分別判處有期徒刑8月、7月，應執行有期徒刑1 年確
    定；復因施用第一級毒品案件，經本院裁定送強制戒治（於
    92年12月17日續執行徒刑出監，於92年10月22日執行完畢）
    ，並以91年度訴字第471號判決判處有期徒刑7月確定。其入
    監接續執行上開有期徒刑1年、7月後，於93年8月4日假釋出
    監並付保護管束，於93年12月16日保護管束期滿，其所受假
    釋之宣告未經撤銷，未執行之刑以已執行論，而執行完畢（
    構成累犯）；再因施用第一、二級毒品案件，經本院以94年
    度訴緝字第45號判決分別判處有期徒刑9月、7月，應執行有
    期徒刑1年2月確定；又因竊盜案件，經本院以94年度基簡字
    第1039號判決判處拘役59日確定（甲案）；復因施用第一級
    毒品案件，經本院以95年度訴字第345 號判決判處有期徒刑
    10月確定（乙案）；再因施用第二級毒品案件，經本院以95
    年度易字第182號判決判處有期徒刑8月確定（丙案），其所
    犯甲、乙、丙3案，嗣經本院以96年度聲減字第556號裁定予
    以減刑後，合併定應執行有期徒刑8月、拘役29 日確定，徒
    刑部分並與上開有期徒刑1年2月接續執行，於96年11月20日
    縮短刑期執行完畢（構成累犯）。
二、詎甲○○仍不知戒斷毒癮，復基於施用第二級毒品甲基安非
    他命之犯意，於98年6月30日前2、3 日之某時許，在其位於
    基隆市○○區○○街294巷9號住處內，以將甲基安非他命置
    入玻璃球吸食器後加以燒烤之方式非法施用第二級毒品甲基
    安非他命1次；另基於施用第一級毒品海洛因之犯意，於98
    年6月30日上午7時許，在其位於上址之住處，以注射針筒注
    射方式，非法施用第一級毒品海洛因1次，嗣於98年6月30日
    下午3 時許，為警持本院核發之搜索票在上址搜索查獲，並
    扣得第一級毒品海洛因2 包（合計淨重0.51公克）、已開封
    之注射針筒7支、安非他命吸食器1組、止血膠條1 條，復經
    甲○○同意採集其尿液送驗，結果呈嗎啡、可待因、安非他
    命、甲基安非他命之陽性反應，始查悉上情。
三、案經基隆市警察局第二分局移送臺灣基隆地方法院檢察署檢
    察官偵查起訴。
    理  由
一、程序事項：
    本件被告甲○○所犯者非為死刑、無期徒刑、最輕本刑為3
    年以上有期徒刑之罪或高等法院管轄第一審案件，其於準備
    程序進行中，先就被訴事實為有罪之陳述，經告知其簡式審
    判程序之旨，並聽取公訴人、被告之意見後，本院依刑事訴
    訟法第273條之1第1 項之規定，裁定由受命法官獨任進行簡
    式審判程序，合先敘明。
二、認定事實所依據之證據及理由：
    (一)被告自白：
      被告於本院審理中自白確有於上開時、地分別施用第一級
      毒品海洛因及第二級毒品甲基安非他命各1 次之犯行事實
      ，其任意自白核與下列事證相符，應堪採為證據。
    (二)尿液檢驗結果：
      臺灣尖端先進生技醫藥股份有限公司濫用藥物檢驗報告乙
      紙（附於臺灣基隆地方法院檢察署98年度偵字第3012號偵
      查卷第42頁），足證經被告同意採集其尿液送驗結果呈甲
      基安非他命（18560ng/ml）、安非他命（2050ng/ml）、
      嗎啡（121840ng/ml）、可待因（25820ng/ml）陽性反應
      。
    (三)扣案白色粉末2包送驗結果：
      法務部調查局濫用藥物實驗室98年8月10日調科壹字第098
      23021680號鑑定書：送驗粉末檢品2 包均含第一級毒品海
      洛因成，合計淨重0.51公克（空包裝總重0.44公克）。
    (四)扣案已開封之注射針筒7支、止血膠條1條、安非他命吸食
      器1組可證。
    (五)臺灣高等法院被告前案紀錄表附卷可參，足證被告確有如
      事實欄所載之觀察勒戒、強制戒治及徒刑執行情形。
    (六)上開補強證據已足資擔保被告於本院審理時所為之上開任
      意性自白具有相當程度之真實性，而得使本院確信被告前
      述自白之犯罪事實確屬真實，從而依刑事訴訟法第156 條
      第1 項「被告之自白，非出於強暴、脅迫、利誘、詐欺、
      疲勞訊問、違法羈押或其他不正之方法，且與事實相符者
      ，得為證據。」及第2 項「被告或共犯之自白，不得作為
      有罪判決之唯一證據，仍應調查其他必要之證據，以察其
      是否與事實相符。」規定，本院自得依被告前述自白及各
      該補強證據認定被告確有為施用第一級毒品海洛因及第二
      級毒品甲基安非他命各1 次之犯行。本件事證明確，被告
      之犯行堪以認定。
三、論罪及科刑之理由：
  (一)查海洛因、甲基安非他命係毒品危害防制條例所列管之第一
    級及第二級毒品，此為該條例第2條第2項第1款及第2款所明
    定。核被告所為，係分別犯毒品危害防制條例第10條第1 項
    之施用第一級毒品罪及同條例第10條第2 項之施用第二級毒
    品罪。被告各次施用毒品前後，持有第一級及第二級毒品以
    供其各次施用，其持有之低度行為應為其施用之高度行為所
    吸收，均不另論罪。又被告2 次施用毒品之行為，均係為滿
    足各該次之毒癮，於滿足毒癮後，該次行為即已完成，是各
    次均為各自獨立之行為，各具獨立性，其前後次施用毒品行
    為間，自無密切不可分之關係，各自獨立構成同一施用毒品
    罪責，且被告施用第一級毒品及施用第二級毒品之犯意各別
    、行為互殊，應予分論併罰。又被告曾有如前所述之犯罪科
    刑及刑之執行情形，此有臺灣高等法院被告前案紀錄表可稽
    ，其於有期徒刑執行完畢後，5 年內故意再犯本件最重本刑
    有期徒刑之罪，均構成累犯，均應依刑法第47 條第1項規定
    加重其刑。
  (二)爰審酌立法院於86年10月30日三讀通過於87年5月20 日公布
    ，同年月22日生效之毒品危害防制條例，該條例對於施用毒
    品之被告改以治療、矯治為目的，非重在處罰，是被告違反
    本罪實係基於「病患性」行為，而對他人甚少損害，然被告
    前曾因施用毒品，經送觀察勒戒，有上開前案紀錄表為憑，
    素行非佳，經警查獲後仍未戒絕，再衡量被告犯後坦承犯行
    之態度等一切情狀，分別判處如主文所示之刑，並依刑法第
    51條第5款規定，定其應執行之刑。
  (三)扣案之白色粉末2包（合計淨重0.51 公克），均含有第一級
    毒品海洛因成分，有法務部調查局濫用藥物實驗室98年8 月
    10日調科壹字第09823021680 號鑑定書在卷可按，併同難以
    析離之塑膠包裝袋，均為查獲之毒品（蓋無論以何種方式分
    離包裝袋與其內裝之毒品，包裝袋內均會有極微量毒品殘留
    ，故上述包裝袋應整體視為查獲毒品，參見最高法院95年度
    臺上字第3739號、第7354號判決），均應依毒品危害防制條
    例第18條第1 項前段之規定，宣告沒收銷燬之；另扣案之已
    開封注射針筒7支、止血膠條1條、安非他命吸食器1 組，均
    是犯罪行為人即被告所有，供其施用毒品所用之物，業據被
    告供明在卷，均應依刑法第38條第1項第2款規定宣告沒收。
四、據上論斷，應依刑事訴訟法第273條之1第1項、第299條第1
    項前段，毒品危害防制條例第10條第1項、第2項、第23條第
    2項、第18條第1項前段，刑法第11條前段、第47條第1項、
    第38條1項第2款、第51條第5款，判決如主文。
本案經檢察官乙○○到庭執行職務。
中    華    民    國    98    年    8    月    26    日
                  刑事第三庭法    官  林淑鳳
以上正本證明與原本無異。
如不服本判決應於收受送達後10日內向本院提出上訴書狀，並應
敘述具體理由；其未敘述上訴理由者，應於上訴期間屆滿後20日
內向本院補提理由書（均須按他造當事人之人數附繕本）「切勿
逕送上級法院」。
中    華    民    國    98    年    8     月    27    日
                            書 記 官  王靜敏
附錄論罪法條：
毒品危害防制條例第10條
施用第一級毒品者，處 6 月以上 5 年以下有期徒刑。
施用第二級毒品者，處 3 年以下有期徒刑。


司法院資訊處製作；財團法人民間司法改革基金會備份。
